【裁判字號】    89,交易,116
【裁判日期】    890621
【裁判案由】    過失傷害
【裁判全文】
臺灣臺中地方法院刑事判決                        八十九年度交易字第一一六號
    公  訴  人  臺灣台中地方法院檢察署檢察官
    被      告  賴冠媃原名乙.
右列被告因過失傷害案件，經檢察官提起公訴 (八十九年度偵續字第二一號)，本院
判決如左：
    主  文
賴冠媃因過失傷害人，處拘役肆拾日，如易科罰金，以佰元折算壹日。
    事  實
一、賴冠媃（原名乙○○）於民國八十八年一月二十日上午十一時十分許，駕駛車牌
    Ｈ七—八三八八號自用小客車，沿台中是青島路由東往西方向行駛，行經青島路
    梅川東路口時，本應注意車前狀況，隨時採取必要之安全措施，及行車號誌於變
    換綠燈轉換紅燈之際，交岔路口內可能尚有其他車輛未及時通過，仍需注意避讓
    ，而依當時路面乾燥無缺陷、視距良好，又無不能注意之情形，詎賴冠媃於其行
    向路口之紅綠燈剛轉換為綠燈之際，竟疏未注意車前狀況，及上開交岔路口內是
    否有其他車輛尚未及時通過，而貿然起步前行，致因煞避不及，撞及騎乘車號Ｉ
    ＮＵ－三九一號機車，沿梅川東路由南往北方向行駛，行經上開路口，亦疏未注
    意車前狀況，及違反號誌已由綠燈轉換為紅燈，應停止通行規定，亦與有過失之
    機車騎士甲○○，甲○○因之人車倒地，而受有顏面撕裂傷、右膝深部撕裂傷及
    齒槽骨裂傷之傷害。賴冠媃於車禍事故發生後即報案，自首而接受裁判。
二、案經甲○○訴由台中市第五分局報請台中地方法院檢察署檢察官偵查起訴。
    理  由
一、訊據被告賴冠媃對於右揭時地駕車與告訴人甲○○發生車禍事故之事實固不爭執
    ，惟否認有何過失，辯稱係告訴人闖紅燈云云。查，告訴人甲○○因車禍事故受
    有傷害等情，有道路交通事故調查報告表一份、現場照片二張、診斷證明書一紙
    附卷可稽。次查，被告與告訴人對於車禍事故交岔路口之號誌指示為何，均各執
    其詞，被告於警訊及本院審理時供陳：其行向為綠燈，車禍發生時，車輛剛起步
    ，為第一部車；告訴人甲○○則供述：其行向為綠燈，如其闖紅燈，應會先過一
    車道才會到被告車行位置，應早為其他車輛撞及，且機車也不會是右後側被撞等
    語。告訴人雖指述如其係闖紅燈應會先經另一線道車輛撞及云云，惟依被告所辯
    稱其係紅燈剛轉換綠燈之際起步且為第一部車，則其餘青島路行向之車輛起步前
    或有注意左右來車，不致貿然行駛，而未撞及告訴人，並非如告訴人指稱如其闖
    紅燈即會遭另一車道車輛撞及。又告訴人固已穿越另一線車道，且係機車右後側
    遭撞及，然該撞及位置亦非得證明被告闖紅燈，此外查無其他積極證據足資證明
    被告有何闖紅燈之行為，是應認被告所辯其係綠燈剛起步之詞為真正。按汽車行
    駛時，駕駛人應注意車前狀況，並隨時採取必要之安全措施，道路交通安全規則
    第九十四條第三項定有明文。又於行經交岔路口，遇紅綠燈變換之際，因交岔路
    口內上可能有其他車輛未能及時駛離，駕駛人汽車行向之號誌雖已轉換為綠燈，
    雖可通行，惟仍應注意路口尚有其他車輛未能即時通過，以採取避讓措施，亦為
    一般市區道路汽車駕駛人應行注意事項，而依當時情形，路面乾燥無缺陷、視距
    良好，並無不能注意之情事，被告竟疏未注意於剛轉換綠燈之際，貿然駛入上開
    交岔路口，致發現被害人已煞避不及，因而肇事，被告之行為顯有過失。雖告訴
    人甲○○騎乘機車，疏未注意車前狀況及違反號誌搶紅燈通行，亦有過失，惟仍
    無從解免被告過失之責。而被害人確因本件車禍受傷，已如前述，則被告之過失
    行為與被害人之傷害間自具有相當之因果關係。本件事證已臻明確，被告之犯行
    洵堪認定。
二、核被告所為，係犯刑法第二百八十四條條第一項前段之過失傷害罪。被告於車禍
    事故發生後即報警處理，自首而接受裁判，業據被告陳明在卷，並有道路交通事
    故調查報告表可參，核與刑法第六十二條前段自首規定相符，應依法減輕其刑。
    爰審酌被告過失之程度，被害人之過失同為肇事原因、所生危害、尚未與告訴人
    達成和解，及犯後態度等一切情狀，量處如主文所示之刑，並諭知易科罰金之折
    算標準。
據上論斷，應依刑事訴法第二百九十九條第一項前段，刑法第二百八十四條第一項前
段、第四十一條、第六十二條前段，罰金罰鍰提高標準條例第一條前段、第二條，判
決如主文。
中      華      民      國    八十九    年      六      月    二十一    日
                                  台灣台中地方法院交通法庭
                                      法  官    陳  淑  芳
右正本證明與原本無異。
如不服本判決，應於判決送達後十日內向本院提出上訴狀，上訴於臺灣高等法院臺中
分院( 須附繕本 )。
                                      書記官
中      華      民      國    八十九    年      六      月    二十六    日
附錄：
刑法第二百八十四條第一項前段：因過失傷害人者，處六年以下有期徒刑、拘役或五
百元以下罰金。


司法院資訊處製作；財團法人民間司法改革基金會備份。
